# 请问《上市公司证券发行管理办法》（ 2006 ）是不是最新的

提问人：billcallen 时间：2010-03-23 10:39:49
请问《上市公司证券发行管理办法》（ 2006 ）是不是最新的。后来又最新版本吗

回答人：chenyiwei
该文件本身并没有更新的部门规章来替代它。后来又发布了配套的《上市公司非公开发行股票实施细则》等文件。